臺灣高雄地方法院刑事判決　　　　　　　　　　　　　九十三年度訴字第一八五號
　　公　訴　人　臺灣高雄地方法院檢察署檢察官
　　被　　　告　乙○○
右列被告因毒品危害防制條例案件，經檢察官提起公訴（九十二年度毒偵字第五五五
四號），被告於本院準備程序進行中，就被訴事實為有罪之陳述，經本院告知簡式審
判程序意旨，並聽取公訴人及被告之意見後，本院合議庭裁定由受命法官獨任進行簡
式審判程序審理，判決如左：
    主  文
乙○○施用第一級毒品，累犯，處有期徒刑柒月，第一級毒品海洛因壹包（淨重○‧
○三公克）、殘留第一級毒品海洛因之針筒貳支均沒收銷燬之。
    事  實
一、乙○○曾於民國九十年間因違反毒品危害防制條例案件，經臺灣高等法院高雄分
    院判分別判處有期徒刑十月、五月，定應執行刑一年二月確定，並於九十二年一
    月二十八日執行完畢，前於八十九年間因施用毒品案件，經本院於八十九年二月
    二十九日以八十九年毒聲字第一七○八號裁定送勒戒處所觀察、勒戒後，認無繼
    續施用毒品之傾向，經臺灣高雄地方法院檢察署檢察官於八十九年三月七日以八
    十九年度毒偵字第一九八四號為不起訴處分確定（一犯），復於八十九年九月間
    ，又因施用毒品案件，再經本院於八十九年九月七日以八十九年毒聲字第七一三
    三號裁定送勒戒處所觀察、勒戒後，認有繼續施用毒品之傾向，由本院於八十九
    年十月二十三日以八十九年毒聲字第八三一六號裁定令入戒治所施以強制戒治，
    檢察官並就當次犯行提起公訴，經臺灣高等法院高雄分院判分別判處有期徒刑十
    月、五月，定應執行刑一年二月確定（二犯）。詎其於二犯施用毒品犯行經前揭
    判決科處徒刑確定後，猶仍不知戒絕毒品，明知海洛因業經公告列為毒品危害防
    制條例第二條第二項第一款、第二款所定之第一級毒品，不得非法持有、施用，
    竟又基於施用第一級毒品海洛因之犯意，於九十二年九月十一日在高雄縣林園鄉
    某廢棄空屋內，以注射針筒注射之方式，施用第一級毒品海洛因一次。嗣於九十
    二年九月十一日下午二時五十分許在高雄縣林園鄉○○○路五十六巷某廢棄空屋
    內為警查獲，並扣得第一級毒品海洛因一包（淨重○‧○三公克）及殘留第一級
    毒品之針筒二支。
二、案經高雄縣政府警察局林園分局移送臺灣高雄地方法院檢察署檢察官偵查起訴。
    理  由
一、本件被告乙○○所犯係死刑、無期徒刑、最輕本刑為三年以上有期徒刑以外之罪
    ，其於準備程序中就被訴事實為有罪之陳述，經法官告知簡式審判程序之旨，並
    聽取公訴人、被告之意見後，本院合議庭認為適宜由受命法官獨任進行簡式審判
    程序，裁定由受命法官獨任進行簡式審判程序，合先敘明。
二、右揭犯罪事實，業據被告乙○○於本院審理時坦承不諱，被告於九十二年九月十
    一日為警查獲時所採取之尿液，經送檢驗結果，呈嗎啡陽性反應，有高雄醫學大
    學附設中和紀念醫院九十三年二月十六日編號九三○二─一一一號濫用藥物尿液
    檢驗報告一紙在卷可稽，又前開扣案之疑似一級毒品海洛因粉未之海洛因一包，
    經送請法務部調查局鑑定結果，確實含有第一級毒品海洛因成分（淨重○‧○三
    公克），有法務部調查局九十二年一月二十四日調科壹字第二二○○一六一三五
    號鑑定通知書一紙附卷可按，另扣案之疑似殘留海洛因之針筒二支，經送請高雄
    醫學大學附設中和紀念醫院檢驗結果，確係殘留海洛因，有該院九十三年二月十
    七日編號九三○二─一六六號檢驗報告一份附卷可稽，此外，復有前開第一級毒
    品海洛因一包（淨重○‧○三公克）及殘留海洛因之針筒二支扣案可資佐證，被
    告上開自白與事實相符，自可採為認定事實之依據，被告施用第一級毒品犯行，
    洵堪認定。再查，被告前於八十九年間因施用毒品案件，經本院於八十九年二月
    二十九日以八十九年毒聲字第一七○八號裁定送勒戒處所觀察、勒戒後，認無繼
    續施用毒品之傾向，經檢察官於八十九年三月七日以八十九年度毒偵字第一九八
    四號為不起訴處分確定（一犯），復於八十九年九月間，又因施用毒品案件，再
    經本院於八十九年九月七日以八十九年毒聲字第七一三三號裁定送勒戒處所觀察
    、勒戒後，認有繼續施用毒品之傾向，由本院於八十九年十月二十三日以八十九
    年毒聲字第八三一六號裁定令入戒治所施以強制戒治，檢察官並就當次犯行提起
    公訴，經臺灣高等法院高雄分院判分別判處有期徒刑十月、五月，定應執行刑一
    年二月確定（二犯）等事實，有該不起訴處分書及本院被告院內索引卡紀錄表、
    臺灣高等法院被告全國前案紀錄表、臺灣高雄地方法院檢察署刑案資料查註紀錄
    表各一份在卷可稽，被告於觀察勒戒後無繼續施用傾向經檢察官為不起訴處分後
    ，五年內三犯本件施用第一級毒品犯行，事證明確，應依法予以論罪科刑。
三、查海洛因、安非他命分別係毒品危害防制條例第二條第二項第一款、第二款所稱
    之第一、二級毒品，均不得持有、施用。次按毒品危害防制條例業於九十二年六
    月六日修正通過，同年七月九日以華總一義字第０九二００一二一九三０號總統
    令公布，該條例第三十六條規定自公布後六個月施行，即自九十三年一月九日起
    施行，本次修法目的係鑑於初犯施用毒品行為，經觀察、勒戒後，無繼續施用毒
    品傾向，經不起訴處分者，五年內再犯率甚高，原據以實施之觀察、勒戒既已無
    法收其實效，故不再施以觀察、勒戒或強制戒治之保安處分，逕施以徒刑之刑事
    處遇程序。本件被告三犯施用第一級毒品海洛因，不論依修正前或修正後之毒品
    危害防制條例規定，均應由檢察官提起公訴。查被告三犯施用海洛因行為，核係
    犯毒品危害防制條例第十條第一項之施用第一級毒品罪。其持有海洛因之低度行
    為，應為施用之高度行為所吸收，不另論罪。末查，被告曾於九十年間因違反毒
    品危害防制條例案件，經臺灣高等法院高雄分院判分別判處有期徒刑十月、五月
    ，定應執行刑一年二月確定，並於九十二年一月二十八日執行完畢之事實，有臺
    灣高等法院被告全國前案紀錄表及臺灣高雄地方法院檢察署刑案資料查註紀錄表
    各一份在卷可稽，其於五年以內再犯本件有期徒刑以上之罪，為累犯，應依刑法
    第四十七條規定遞加重其刑。審酌被告有前開施用毒品之前科，素行不佳，於毒
    品危害防制條例施行後復因施用毒品，經勒戒、觀察，由檢察官為不起訴處分確
    定後，仍未戒絕毒品，三犯相同之罪，顯見其戒毒悔改之意，有再入監矯治必要
    ，並念其施用毒品乃自戕一己之身體健康，尚未害及他人，且其犯後已坦承犯行
    ，態度良好等一切情狀，量處如主文所示之刑。扣案之海洛因一包（淨重○‧○
    三公克）屬毒品危害防制條例第二條第二項第一款之第一級毒品海洛因，扣案之
    針筒二支，其上殘留之海洛因已無從分析剝離，應視同毒品，爰依毒品危害防制
    條例第十八條第一項前段規定宣告沒收並銷燬之。至鑑驗耗用之毒品，既已滅失
    ，即無庸再為沒收諭知。
據上論斷，應依刑事訴訟法第二百七十三條之一第一項、第二百九十九條第一項前段
，毒品危害防制條例第十條第一項、第二十條第三項、第十八條第一項前段，刑法第
十一條、第四十七條，判決如主文。
本案經檢察官甲○○到庭執行職務。
中      華      民      國      九十三      年      三      月    二    日
                                  臺灣高雄地方法院刑事庭
                                      法  官    涂裕洪
右正本證明與原本無異。
如不服本判決，應於判決送達後十日內，向本院提出上訴狀。
                                      書記官    賴佳慧
中    華    民    國      九十三     年      三     月      三      日
附錄本判決論罪法條：
毒品危害防制條例第十條第一項：
  施用第一級毒品者，處六月以上五年以下有期徒刑。
